臺灣板橋地方法院刑事判決　　　　　　 100年度易字第1320號
公　訴　人　臺灣板橋地方法院檢察署檢察官
被　　　告　陳川雨
上列被告因竊盜案件，經檢察官提起公訴（99年度偵緝字第3145
號），本院判決如下：
    主  文
陳川雨共同攜帶兇器毀越安全設備於夜間侵入住宅竊盜，累犯，
處有期徒刑拾月，扣案之活動扳手、老虎鉗各壹支及T 型扳手
支均沒收。
    事  實
一、陳川雨前因竊盜案件，經臺灣板橋地方法院以95年度易緝字
    第125 號判決處有期徒刑10月確定，又因毒品案件，經同法
    院以95年度易緝字第126 號、95年度簡字第6315號判決分別
    處有期徒刑8 月、6 月確定，復因竊盜及偽造文書案件，再
    經同法院以95年度易字第2467號判決處有期徒刑5 月、5 月
    、4 月確定，上開數罪再經同法院以96年度聲減字第3133號
    判決減刑為5 月、4 月、3 月、2 月又15日、2 月又15日及
    2 月，合併定應執行刑1 年5 月確定，於民國（下同）97年
    8 月13日縮刑期滿執行完畢，竟仍不知悛悔，與黃勇盛（已
    行審結）基於意圖為自己不法所有之犯意聯絡，於98年5 月
    24日晚間7 至8 時許，攜帶客觀上足以對人之生命、身體構
    成危害之兇器活動扳手、老虎鉗各1 支及T 形扳手3 支，一
    同前往臺北縣新莊市（按現改制為新北市新莊區○○○街20
    4 巷7 弄7 號5 樓錢根樹住處，先由陳川雨持不詳工具( 未
    扣案) 將該處6 樓（樓中樓）鐵窗夾扁折損，而破壞其效用
    後，一定侵入該住宅主臥室及兒童臥房內，竊得錢根樹所有
    之新臺幣（下同）14000 元、人民幣325 元（約相當於新臺
    幣1625元）、美金7 元（約相當於新臺幣200 元）、玩具心
    型項鍊及珍珠項鍊各乙條、郵局金融卡1 張等財物。嗣於同
    日晚間8 時30分許，陳川雨與黃勇盛得手後未及離去前，因
    遭錢根樹之妻鄭麗芬返家察覺，陳川雨、黃勇盛2 人即先後
    衝出屋外，惟黃勇盛因未及脫逃，即於1 樓處遭附近住戶洪
    雯鵬自後撲倒，雙方發生拉扯（傷害部分未據告訴），而不
    敵被捕。嗣警據報到場處理，自黃勇盛所攜帶腰包內扣得上
    開玩具心型項鍊、珍珠項鍊各乙條（按已發還錢根樹）及上
    開活動扳手、老虎鉗各1 支及T 形扳手3 支，因而查悉上情
    。
二、案經臺北縣政府警察局（按現改制為新北市政府警察局）新
    莊分局報請臺灣板橋地方法院檢察署檢察官偵查起訴。
    理  由
一、訊據被告陳川雨固坦承當天下午6 時許，確有開車載同黃勇
    盛一同前往新莊中和街207 巷7 弄7 號樓下處，惟矢口否認
    上開犯行，辯稱：當時黃勇盛有攜帶一個背包，裡面有什麼
    東西伊不知道，當天伊與黃勇盛是先一起去新莊中和街處找
    朋友，之後就一起離開，到了中和街207 巷7 弄7 號處，黃
    勇盛就叫伊停車，叫伊在那邊等他，黃勇盛就帶著背包下車
    ，伊一等就等到晚上7 、8 點，後來因為聽有住戶喊抓小偷
    ，就發現黃勇盛被警察抓了，伊就趕快開車離開現場云云。
    經查：被告上開犯行，業據證人黃勇盛於本院審理時證述明
    確（見本院卷100 年7 月8 日審判筆錄第3 、4 頁），核與
    證人即被害人錢根樹、鄭麗芬於警詢及偵查中證述、證人洪
    雯鵬於偵查中證述之情節，均相符合，復有現場暨扣押物照
    片8 張、搜索扣押筆錄、扣押物品目錄表、贓物認領保管單
    各乙份、扣案之上開活動扳手、老虎鉗各乙支及T 型扳手3
    支，在卷可稽，且被害人錢根樹於本院審理時亦指稱：那天
    伊是在樓下停車，伊小孩、太太先上樓去，發現伊家裡有二
    個人，他們就大叫小偷，伊在樓下等，想說會有人衝下來，
    結果一開有一個人衝下來，那個人用台語對伊說「認錯人，
    不是我」，伊就跟他拉扯，後來被他跑走了，後來另一個人
    （即黃勇盛）也下來，被伊鄰居洪先生（即洪雯鵬）壓制他
    ，伊就過去幫忙等語（見本院卷100 年7 月8 日審判筆錄第
    7 頁），亦核與證人黃勇盛證稱當時伊係與被告一同攜帶上
    開兇器，破壞窗戶之安全設備後，侵入被害人錢根樹上開住
    宅內行竊等語相符，而被告當時所使用之0000000000號門號
    行動電話與黃勇盛當時所使用0000000000號門號行動電話間
    於案發之98年5 月24日17時32分許至同日17時45分許之通聯
    紀錄顯示，被告當時發話之基地台位置均係在「新北市○○
    區○○路206 號6 樓」及「新北市○○區○○街70巷5 號9
    樓」2 址處，而非在「新北市○○市○○街」處，此有雙向
    通聯紀錄乙份可憑，足認被告所辯當天伊與黃勇盛是先一起
    去新莊中和街處找朋友，之後就一起離開，到了中和街207
    巷7 弄7 號處，黃勇盛就叫伊停車，叫伊在那邊等他云云，
    顯係臨訟杜撰之詞，當時與黃勇盛一同攜帶上開兇器，破壞
    窗戶之安全設備後，侵入被害人錢根樹上開住宅內行竊之「
    另乙人」，應即係被告本人，足堪認定。被告上開所辯，顯
    係事後卸責之詞，不足採信。被告上開犯行已臻明確，應予
    依法論科。
二、查上開活動扳手、老虎鉗各乙支及T 型扳手3 支均屬金屬硬
    物，並均具有相當之長度，應均屬兇器之一種，核被告所為
    ，係犯修正前刑法第321 條第1 項第1 款、刑法第321 條第
    1 項第2 款、第3 款之攜帶兇器毀越安全設備於夜間侵入住
    宅竊盜罪（毀損及侵入住宅部分，因已包含於此加重竊盜罪
    之罪質中，不另論以無故侵入住宅罪，最高法院27年上字第
    1887號判例參照）。查刑法第321 條第1 項第1 款之規定，
    業於100 年1 月26日經修正公布，並自100 年1 月28日起生
    效施行，經本院比較修正前後之規定，以修正前之規定，為
    有利於被告，應依刑法第2 條第1 項前段之規定，從修正前
    刑法第321 條第1 項第1 款之規定處斷，合先敘明。又被告
    前因竊盜案件，經臺灣板橋地方法院以95年度易緝字第125
    號判決處有期徒刑10月確定，又因毒品案件，經同法院以95
    年度易緝字第126 號、95年度簡字第6315號判決分別處有期
    徒刑8 月、6 月確定，復因竊盜及偽造文書案件，再經同法
    院以95年度易字第2467號判決處有期徒刑5 月、5 月、4 月
    確定，上開數罪再經同法院以96年度聲減字第3133號判決減
    刑為5 月、4 月、3 月、2 月又15日、2 月又15日及2 月，
    合併定應執行刑1 年5 月確定，於97年8 月13日縮刑期滿執
    行完畢，此有被告之臺灣高等法院被告前案紀錄表乙份可佐
    ，其復於5 年內，故意再犯有期徒刑以上之本罪，為累犯，
    應依刑法第47條第1 項之規定，加重其刑。爰審酌被告本件
    犯罪之動機、目的、手段、對被害人所生危害及其犯罪後之
    態度等一切情狀，量處如主文所示之刑，以資懲儆。
三、扣案之上開活動扳手、老虎鉗各乙支及T 型扳手3 支，均為
    被告所有供上開犯罪所用之物，業據本院認定在卷，應依刑
    法第38條第1 項第2 款之規定，均宣告沒收之。
據上論斷，應依刑事訴訟法第299 條第1 項前段，刑法第2 條第
1 項前段、第28條、修正前第321 條第1 項第1 款、第321 條第
1 項第2 款、第3 款、第47條第1 項、第38條第1 項第2 款，判
決如主文。
本案經檢察官陳映蓁到庭執行職務。
中    華    民    國    100   年    7     月    22    日
                  刑事第六庭  法  官  林 晏 鵬
上列正本證明與原本無異。
如不服本判決，應於判決送達後10日內敘明上訴理由，向本院提
出上訴狀( 應附繕本) ，上訴於臺灣高等法院。其未敘述上訴理
由者，應於上訴期間屆滿後20日內向本院補提理由書「切勿逕送
上級法院」。
                              書記官  陳 映 孜
中    華    民    國   100    年    8     月    1     日
附錄法條：修正前後刑法第321條
中華民國刑法(94.02.02)第321條
（加重竊盜罪）
犯竊盜罪而有左列情形之一者，處 6 月以上、 5 年以下有期徒
刑：
一  於夜間侵入住宅或有人居住之建築物、船艦或隱匿其內而犯
    之者。
二  毀越門扇、牆垣或其他安全設備而犯之者。
三  攜帶兇器而犯之者。
四  結夥三人以上而犯之者。
五  乘火災、水災或其他災害之際而犯之者。
六  在車站或埠頭而犯之者。
前項之未遂犯罰之。
中華民國刑法第321條
（加重竊盜罪）
犯竊盜罪而有下列情形之一者，處 6 月以上、5 年以下有期徒
刑，得併科新臺幣 10 萬元以下罰金：
一、侵入住宅或有人居住之建築物、船艦或隱匿其內而犯之者。
二、毀越門扇、牆垣或其他安全設備而犯之者。
三、攜帶兇器而犯之者。
四、結夥三人以上而犯之者。
五、乘火災、水災或其他災害之際而犯之者。
六、在車站、埠頭、航空站或其他供水、陸、空公眾運輸之舟、
    車、航空機內而犯之者。
前項之未遂犯罰之。